【裁判字號】    97,交簡上,80
【裁判日期】    970822
【裁判案由】    公共危險
【裁判全文】
臺灣士林地方法院刑事判決            97年度交簡上字第80號
公  訴  人  臺灣士林地方法院檢察署檢察官
上  訴  人
即  被  告  甲○○
上列上訴人即被告因公共危險案件，不服本院士林簡易庭民國97
年4 月30日97年度士交簡字第754 號第一審刑事簡易判決（聲請
簡易判決處刑案號：97年度偵字第4017號），提起上訴，本院管
轄之第二審合議庭判決如下：
    主  文
上訴駁回。
    事實及理由
一、本案經本院合議庭審理結果，認第一審判決以上訴人即被告
    甲○○所為，係犯刑法第185 條之3 之不能安全駕駛動力交
    通工具罪，判處罰金新臺幣（下同）8 萬元，並諭知易服勞
    役之折算標準，其認事、用法均無違誤，量刑亦屬妥適，應
    予維持，並引用第一審刑事簡易判決書及檢察官聲請簡易判
    決處刑書記載之事實、證據及理由（如附件）。
二、被告甲○○上訴意旨略以：車號AOH-922 號機車為伊之兄長
    所有，平日由伊騎乘作為送貨之用，民國97年3 月5 日晚間
    伊騎機車到嬸嬸家食用薑母鴨，約晚間10時多接到兄長來電
    要伊歸還機車，當時機車沒電，無法發動，伊只好手扶機車
    ，以走路方式前往兄長位於臺北市○○○路○ 段之住處還車
    ，行經大橋派出所前遭警察攔停，伊僅牽機車在路上走，且
    機車係無動力之狀態，並非酒後騎乘機車；伊雖有食用薑母
    鴨，但並未喝酒，酒測值不可能高達每公升0.78毫克；伊長
    久失業，實無資力繳納巨額罰金，原判決殊屬違誤，爰提起
    上訴請求改判無罪云云。
三、經查：
(一)被告所犯本件公共危險犯行，業據其於警詢、偵查中自承不
    諱，並有測試觀察紀錄表、生理平衡檢測表、酒精濃度測試
    紀錄表各1 紙、臺北市政府警察局舉發違反道路交通管理事
    件通知單2 紙附卷可稽（偵查卷第12至15頁），堪認被告於
    警、偵訊之自白與事實相符，應可採信。
(二)被告雖以前詞置辯，惟查證人即本件承辦員警乙○○證稱：
    於97年3 月5 日23時45分許，其在臺北市○○○路、民權西
    路口執行酒測勤務，發現被告沿著延平北路3 段騎乘機車通
    過民權西路口之紅綠燈，未開頭燈，且車身搖晃，乃在大橋
    派出所前攔停被告，請被告至派出所作酒測，被告承認食用
    薑母鴨，但否認飲酒，伊有聞到被告全身酒味，當時機車可
    以發動，被告兩腳放在機車之腳踏板上，為騎車之狀態，並
    非手扶機車走路之牽車狀態等語（本院卷第38至41頁），證
    人即本件承辦員警丙○○證稱：伊與乙○○一同執行酒測勤
    務，看到被告沿延平北路南往北方向騎乘機車，未開頭燈，
    且車身有點偏，便跑過去將被告攔下，發現被告身上酒味很
    重，當時被告係騎乘機車，並非以手扶著機車牽車行走，伊
    係在被告機車行駛中之狀態強行將被告攔下停車等語（本院
    卷第42至44頁），上揭證人乙○○、丙○○就被告為警攔停
    時，確係騎乘機車而非牽車行走之事實，所述均相符，且被
    告為員警攔停後，因「夜間行駛未開亮頭燈」之違規，遭開
    立舉發通知單（偵查卷第15頁），被告對此違規裁罰並無異
    議並已繳清罰鍰，業據被告供承在卷（本院卷第47頁），足
    見被告斯時係騎乘機車「行駛」之狀態，否則何以願接受「
    夜間行駛未開亮頭燈」之裁罰，此亦與證人乙○○、丙○○
    證稱注意到被告騎機車未開頭燈，因而攔停等情相符，堪認
    證人乙○○、丙○○所述非虛，應可採信，顯見被告當時係
    騎乘機車，並非以手扶機車行走。且被告騎乘之機車並無故
    障不能發動騎乘之情形，其為警攔停後，僅辯稱「未喝酒」
    而拒簽「飲酒結束已逾15分鐘」之確認單，但並未辯稱「機
    車故障不能騎」，業據證人乙○○、丙○○上揭證述明確，
    該機車嗣經被告及其家屬簽名領回時，於臺北市政府警察局
    舉發交通違規移置保管車輛通知單上「車況特殊描述」欄位
    ，僅記載「車身老舊破損、後照鏡缺損」，並未記載該機車
    有「不能發動」之故障情形，有臺北市政府警察局舉發交通
    違規移置保管車輛通知單1 紙附卷可稽（偵查卷第17頁），
    被告並於該通知單上簽名，若機車確有被告所稱之故障情況
    ，被告豈可能不要求員警於「車況特殊描述」欄位為「機車
    不能發動」之記錄？又被告供稱該機車平日係其送貨使用，
    當天其前往涼州街嬸嬸家吃薑母鴨係騎該機車前往，足徵該
    機車之功能正常，並無不能發動之故障情形，否則被告平日
    如何駕駛該機車送貨？並於同日晚間尚可正常騎機車至嬸嬸
    家？是被告辯稱為警查獲時，該機車故障沒電，不能騎乘云
    云，顯非事實。另被告辯稱其當天晚間10點多接獲兄長撥打
    其門號0000000000號行動電話，要求歸還機車，伊在機車無
    法發動之情況下，擬牽車走回兄長住處還車云云，惟被告使
    用之上開門號行動電話，自97年3 月5 日下午6 時40分許至
    翌日凌晨2 時20分許，均無通話紀錄，有上開行動電話用戶
    資料、通聯紀錄1 份在卷可憑（本院卷第29、30頁），足見
    被告辯稱97年3 月5 日晚間10點多其使用之上開行動電話接
    獲兄長來電要求還車急用，其不得不走路牽車去還云云，非
    屬事實，顯為事後飾責之詞，不足採信。
(三)被告又辯稱其係食用薑母鴨，並未喝酒，酒測值不可能高達
    每公升0.78毫克云云，惟被告經警以呼氣測試，其呼氣中之
    酒精濃度為每公升0.78毫克，有酒精濃度測試錄表1 紙在卷
    可佐（偵查卷第14頁），被告表示對該測試結果無意見（本
    院卷第16頁），並於警詢時供稱「可能是薑母鴨有酒精成分
    」（偵查卷第11頁），足證被告於受酒測前，應有食用含酒
    精成分之食物或飲酒，始致酒測值高達每公升0.78毫克，其
    空口否認未飲酒，殊無足取。
四、綜上所述，被告上訴意旨否認犯罪所辯各節均不足採，原審
    認定被告所為係犯刑法第185 條之3 之不能安全駕駛動力交
    通工具罪，其認事、用法並無違誤，上訴意旨指摘原審判決
    認定被告犯罪不當云云，核無理由。另按法官於有罪判決中
    ，究應如何量處罪刑，本得依據個案情節，參諸刑法第57條
    所定各款犯罪情狀之規定，於該法定刑度範圍內，基於合義
    務性之裁量，量處被告罪刑，如非有裁量逾越或裁量濫用之
    明顯違法情事，原不得擅加指摘其違法或不當。查本案原審
    業審酌被告犯罪之動機、目的、測試之酒精濃度，及於警、
    偵訊坦承犯行等一切情狀，判處罰金8 萬元，並諭知易服勞
    役之折算標準，量刑亦稱允恰，難認有何明顯裁量逾越或濫
    用之違法情事，自應予維持。被告上訴意旨指摘原判決量刑
    過重，其無能力繳納罰金而為上訴，亦乏憑據，應予駁回。
據上論斷，應依刑事訴訟法第455 條之1 第1 項、第3 項、第36
8 條、第373 條，判決如主文。
本案經檢察官白忠志到庭執行職務。
中    華    民    國    97    年    8     月    22    日
                  刑事第三庭審判長法  官  杜惠錦
                                  法  官  梁哲瑋
                                  法  官  陳美彤
以上正本證明與原本無異。
本件不得上訴。
                                  書記官  賴麗容
中    華    民    國    97    年    8     月    22    日


司法院資訊處製作；財團法人民間司法改革基金會備份。
